# 关于交叉持股有无文件对其抵消确认进行规定呀

提问人：ladxiao 时间：2010-12-07 16:53:46
请问对于交叉持股有无文件对其抵销确认方面进行规定呀？谢谢

回答人：chenyiwei
没有专门的规定，应当基于实体理论这一基本原则作为出发点考虑其抵销的恰当方式。四大对此问题都有一些内部技术指引可供参考。